臺灣臺南地方法院民事裁定  
111年度家護字第792號
聲  請  人  翁馳發
被  害  人  翁繹捷
            翁藝睿
相  對  人  翁祥竣
上列聲請人聲請對相對人核發通常保護令事件，本院裁定如下：
    主      文
聲請駁回。
    理      由
一、按家庭暴力防治法第2條第1款所稱家庭暴力者，指家庭成員
    間實施身體、精神或經濟上之騷擾、控制、脅迫或其他不法
    侵害之行為。即謂因共同生活居住之家庭成員間，所造成之
    暴力行為。且觀諸家庭暴力防治法之立法目的，在於防治家
    庭暴力行為及保護被害人權益，是以家庭暴力事件，常存在
    於行為人對於家庭成員所實施身體、精神或經濟上之騷擾、
    控制、脅迫或其他不法侵害行為，已構成長期性、連續性及
    習慣性之暴力行為，須經由依家庭暴力防治法第14條第1項
    所規定之各款保護令予以排除，以保護被害人、目睹家庭暴
    力兒童及少年或其特定家庭成員，免受繼續之暴力侵害。又
    按「法院於審理終結後，認有家庭暴力之事實且有必要者，
    應依聲請或依職權核發包括下列一款或數款之通常保護令：
    ‧‧‧」，家庭暴力防治法第14條第1項定有明文。是核發通常
    保護令，必須有發生家庭暴力之事實及有核發保護令之必要
    者始足當之。
二、本件聲請意旨略以：聲請人為相對人之父親，兩造同住在臺
    南市○○區○○里0鄰○○00號。相對人常因在外不如意，就對聲
    請人及家人惡言相向，並破壞家中物品。於民國111年6月11
    日20時許，相對人因不滿聲請人之女兒甲○○要返家居住，於
    酒後情緒失控，與甲○○發生口角，並打電話給聲請人，說聲
    請人偏袒甲○○，要找聲請人單挑，且說他已將他女兒翁巧薇
    掐死了，將屍體丟入八掌溪內，之後相對人就持菜刀作勢自
    殺，砸毀家中諸多家具，還謾罵聲請人及家人，大聲叫囂，
    不斷引燃紙片，揚言要將房子燒毀。聲請人為此爰依家庭暴
    力防治法之規定，聲請核發該法第14條第1項第1款、第2款
    、第3款、第10款內容之通常保護令等語。
三、查本件兩造為父子關係乙節，有個人戶籍資料查詢表2件附
    卷可稽，堪予認定。又查聲請人主張之前開事實，固據聲請
    人提出臺南市政府警察局新營分局調查筆錄1件、家庭暴力
    通報表影本1件、照片5件為證，惟聲請人所提出之前開調查
    筆錄、通報表之內容乃係依據聲請人單方面之陳述所製作，
    並非屬聲請人指訴以外之獨立證據方法，無從以之為有利於
    聲請人之認定，且照片僅能證明屋內物品雜亂，並無法證明
    係相對人所為，是聲請人之主張自難遽予採信，本院因認並
    無核發保護令之必要，聲請人之聲請，即無理由，應予駁回
    。
四、爰裁定如主文所示。
中　　華　　民　　國　　111 　年　　 9　　月　　 6　　日
                      家事法庭  法  官　葉惠玲   
以上正本係照原本作成。
如不服本裁定應於送達後10日內向本院提出抗告狀。
中　　華　　民　　國　　111 　年　　9 　　月　　6 　　日
                                書記官　陳玉芬